臺灣高等法院民事裁定  
111年度勞聲字第47號
聲  請  人  江廷振  
上列聲請人因與相對人中央研究院間本院110年度勞再易字第10
號請求損害賠償等再審之訴事件，聲請交付法庭錄音光碟，本院
裁定如下：
      主  文
許可交付聲請人本院一一０年度勞再易字第一０號請求損害賠償等
再審之訴事件中華民國一一０年八月十九日準備程序、同年十二
月二十四日準備程序、一一一年二月二十二日言詞辯論程序、同
年五月十三日準備程序法庭錄音光碟。
聲請人就第一項所示數位錄音光碟內容，不得散布、公開播送，
或為非正當目的使用。
聲請費用由聲請人負擔。
      理  由
一、按「當事人及依法得聲請閱覽卷宗之人，因主張或維護其法
    律上利益，得於開庭翌日起至裁判確定後六個月內，繳納費
    用聲請法院許可交付法庭錄音或錄影內容。」，法院組織法
    第90條之1第1項前段定有明文。次按「當事人及依法得聲請
    閱覽卷宗之人，因主張或維護其法律上利益，聲請交付法庭
    錄音或錄影內容時，應敘明理由，由法院為許可與否之裁定
    。」、「法院受理前項聲請，如認符合聲請人要件，並在聲
    請期間內提出，且就所主張或維護法律上之利益已敘明者，
    除法令另有排除規定外，應予許可。」、「第一項聲請經法
    院裁定許可者，每張光碟應繳納費用新臺幣五十元。」、「
    持有第一項法庭錄音、錄影內容之人，就取得之錄音、錄影
    內容，不得散布、公開播送，或為非正當目的使用。」，亦
    為法庭錄音錄影及其利用保存辦法第8條第1至4項所明定。
二、聲請意旨略以：伊為本院110年度勞再易字第10號請求損害
    賠償等再審之訴事件之再審原告，為了解民國110年8月19日
    準備程序、同年12月24日準備程序、111年2月22日言詞辯論
    程序、同年5月13日準備程序開庭內容中之訴訟指揮及對話
    與實際筆錄之差異，作為伊在民事訴訟上尋求救濟之依據，
    依法庭錄音錄影及其利用保存辦法第8條規定，聲請交付上
    開4次法庭錄音光碟等語。
三、查聲請人為本院110年度勞再易字第10號請求損害賠償等再
    審之訴事件之再審原告，為依法得聲請閱覽卷宗之人。聲請
    人已敘明聲請交付上開事件本院110年8月19日準備程序、同
    年12月24日準備程序、111年2月22日言詞辯論程序、同年5
    月13日準備程序之法庭錄音光碟以維護其法律上利益之理由
    ，依照上開規定，其所為聲請，核無不合，應予准許。惟聲
    請人依法就取得之法庭數位錄音光碟內容，不得散布、公開
    播送，或為非正當目的使用，併特予裁示以促其注意遵守。
四、爰裁定如主文。
中　　華　　民　　國　　111 　年　　7 　　月　　19　　日
　　　　　　　　　勞動法庭
　　　　　　　　　    審判長法  官  陳慧萍
                            法  官  沈佳宜
　　　　　　　　　          法  官  戴嘉慧
正本係照原本作成。
不得抗告。
中　　華　　民　　國　　111 　年　　7 　　月　　20　　日

                            書記官  莊昭樹